【裁判字號】    95,上訴,2326
【裁判日期】    951212
【裁判案由】    違反槍砲彈藥刀械管制條例等
【裁判全文】
臺灣高等法院臺中分院刑事判決        95年度上訴字第2326號
上  訴  人
即  被  告  丙○○
指定辯護人  本院公設辯護人  乙○○
上列上訴人因違反槍砲彈藥刀械管制條例等案件，不服臺灣苗栗
地方法院94年度訴字第470號中華民國95年8月9日第一審判決（
起訴案號：臺灣苗栗地方法院檢察署94年度偵字第2767、2774號
），提起上訴，本院判決如下：
    主  文
上訴駁回。
    事  實
一、丙○○曾有竊盜、賭博及違反麻醉藥品管理條例之前科紀錄
    ，前因竊盜案件，經臺灣高等法院臺中分院於民國90年2月
    21日以90年度上易字第317號判決，判處有期徒刑3月確定，
    並於90年7月20日執行完畢。詎丙○○竟不知悔悟，竟基於
    製造可發射子彈具有殺傷力之改造手槍及具殺傷力子彈犯意
    ，及持有可發射子彈具有殺傷力之改造手槍之概括犯意，再
    為以下之行為：
  (一)丙○○於92年間某日，在新竹市○○路○道具店購得仿FN廠
    1910型半自動手槍製造之玩具手槍1支、如附表一編號一所
    示之玩具手槍1支、以及不具殺傷力之玩具子彈彈殼52顆，
    未經許可，於92年間某日，在不詳地點，以其所有如附表一
    編號七所示之手提砂輪機、銼刀及電焊等物，將其在苗栗縣
    頭份鎮○○路上某五金行店所購得之空心鐵管接合在上開之
    仿FN廠1910型半自動手槍製造之玩具手槍上，而將該槍枝改
    造成如附表一編號二所示之改造手槍1支，而製造具有殺傷
    力之改造手槍，及同時將上開玩具金屬彈殼及如附表一編號
    六所示之底火帽，以熱熔膠封口而成之改造子彈3顆，然因
    子彈無法擊發不具殺傷力而未遂。嗣於94年4月27日下午4時
    30分許，丙○○駕車搭載友人丁○○（另經檢察官為不起訴
    處分確定）行經國道三號公路南向72公里處時，為警當場查
    獲丙○○持有如附表一編號一至七所示之物。
  (二)丙○○另於94年5月間某日，在苗栗縣南庄鄉鹿場山上，於
    路旁發現有他人所棄置如附表二編號四所示之具殺傷力的土
    造鋼筆手槍1支，竟承接前述持有具有殺傷力之改造手槍之
    概括犯意，基於持以恐嚇以催討友人戊○○積欠其債務之目
    的，將之拾起據為己有，而未經許可予以持有之。
  (三)丙○○於94年6月間某日，復另基於製造子彈之犯意，在苗
    栗縣南庄鄉鹿場山上，以其所有如附表二編號六所示之改造
    工具1批等物，使用如附表二編號七所示之火藥，將玩具金
    屬彈殼加裝直徑約6.8MM金屬彈頭，而接續製造具殺傷力之
    子彈共4顆，並裝入前揭土造鋼筆手槍1支試射成功擊發2顆
    。
  (四)丙○○因友人戊○○積欠其債務迭經催討仍未還款而心生不
    滿，竟基於恐嚇危害安全之概括犯意，連續於94年7月13日
    晚上11時許，在戊○○位於苗栗縣南庄鄉田美村12鄰四灣38
    號之住處內，以「不還款即要開槍」等詞向戊○○恐赫，復
    於翌日（即同年月14日）晚上11時許，在戊○○住宅外之馬
    路上，持上揭拾得之具有殺傷力之土造鋼筆手槍，裝上前揭
    改造之子彈1顆，朝龍光之住宅白鐵門射擊擊1發，致留下彈
    孔於鐵門上，藉以恐嚇戊○○還款，而致生危害於戊○○之
    生命、財產安全。嗣丙○○於射擊完戊○○住處後，因未作
    退彈殼之動作，導致槍管阻塞，致該鋼筆手槍失去殺傷力。
    迨經戊○○報案後，經警於其前揭住宅白鐵門上取出如附表
    二編號五所示之土造金屬彈頭1顆。
  (五)嗣於94年7月15日晚上10時30分許，在苗栗縣南庄鄉○○鄰○○路122號為警查獲，並扣得如附表二編號一至四、六、七
    所示之物。
二、案經國道公路警察局第六警察隊報告臺灣桃園地方法院檢察
    署呈請臺灣高等法院檢察署令轉臺灣苗栗地方法院檢察署檢
    察官偵查，以及經苗栗縣警察局頭份分局報請臺灣苗栗地方
    法院檢察署檢察官偵查起訴。
    理  由
一、訊據上訴人即被告丙○○（以下稱被告）矢口否認有製造改
    造槍枝、子彈之犯行，辯稱：我跟丁○○在高速公路上被抓
    到的，那時丁○○跟我說他有小孩要撫養，這些事情不會有
    事，叫我替他頂罪，他說每個月會拿六千元給我家人，一個
    月既八千元給我，結果丁○○全部沒做到。我被銬在警察局
    欄杆，在分隊走廊欄杆那裡丁○○就叫我先扛起來，所以警
    察訊問我的時候我就先承認了云云。惟查：
  (一)被告丙○○於警詢、偵訊及原審審理中，均供承確有製造改
    造槍枝及子彈之犯行（見94年度偵字第2774號卷第13至18頁
    、73至74頁、94年度核退字第992號卷第12至13頁、臺灣桃
    園地方法院檢察署94年度偵字第10388號卷第14至16頁、原
    審卷第174至177頁、第190至197頁）。並據證人丁○○於警
    詢及偵訊中證述甚詳（見94年核退字第992號卷第14至15頁
    、臺灣桃園地方法院檢察署94年度偵字第10388號卷第17至
    19頁）。復有如附表一編號一至七所示之物扣案可佐（扣押
    物品清單見臺灣桃園地方法院檢察署94年度偵字第10388號
    卷第5至6頁、第23頁、扣押物品之照片見同卷第27至29頁）
    。而扣案如附表一編號一至六所示之物，經送內政部警政署
    刑事警察局鑑定結果，詳如附表一編號1至6「鑑定結果及備
    註說明」一欄所示，有刑事警察局94年5月16日第0000000
    000號槍彈鑑定書1份附卷可稽（見臺灣桃園地方法院檢察署
    94年度偵字第10388號卷第1至4頁）。被告製造子彈之犯行
    ，亦有如附表二編號一至三、五至七所示之物扣案可佐。附
    表二編號一至三、五所示之物，經送往內政部警政署刑事警
    察局鑑定之結果，詳如附表二編號一至三、五「鑑定結果及
    備註說明」一欄所示，有該局94年8月1日刑鑑字第09401113
    29號槍彈鑑定書1份附卷可稽（見同上偵卷第79至82頁）。
    另被告將其中改造之子彈1顆，裝入如附表二編號4所示之土
    造鋼筆手槍，向被害人戊○○住處大門射擊，而經警於大門
    彈孔內取出如附表二編號五所示之土造金屬彈頭1顆之事實
    ，有被害人戊○○家大門蒐證照片（見94年度偵字第2774號
    卷第55至59頁），該大門係白鐵所製作，質地堅硬，卻遭子
    彈射穿一洞，足證該射擊用之改造子彈1顆，原均具有殺傷
    力。證人丁○○於本院審理中，仍證稱：當天是丙○○開車
    ，警察是在丙○○的口袋查到槍枝的，伊在新竹另一個工地
    ，就看到被告有拿槍出來打。伊沒有叫被告頂罪，也沒有說
    要給六千元的安家費等語。而被告於本院審理中，亦稱：當
    時被警察攔下來的時候，在公路警察隊的時候我跟丁○○被
    銬在一起，丁○○就叫我擔罪，丁○○說出事情要怎麼辦，
    我說不是你扛、就是我扛，要怎麼辦等語。（分見本院卷第
    62、63頁）。以此觀之，若丁○○確有要被告頂罪之事，被
    告應會明確表示是否答應，豈有說「不是你扛、就是我扛」
    之語。且參諸被告尚有持有其他槍、彈，並用之向被害人家
    射擊等情，應以證人丁○○之證言為可採，被告此部分之辯
    解，自不足採。
  (二)被告供承有拾獲具有殺傷力之鋼筆槍後予以持有之犯行，復
    有如附表二編號4所示之土造鋼筆手槍1支扣案可佐。該扣案
    之土造鋼筆手槍1支，經送往內政部警政署刑事警察局鑑定
    結果，詳如附表一編號4「鑑定結果及備註說明」一欄所示
    ，有該局94年8月1日刑鑑字第0940111329號槍彈鑑定書1份
    附卷可稽（見同上偵卷第79至82頁）。鑑定結果該扣案之土
    造鋼筆手槍，因金屬管內具阻塞物，依現狀雖不具殺傷力，
    惟據被告於警詢及原審中供承，其持該土造鋼筆手槍1支並
    填裝其所改造之子彈1顆，於射擊戊○○住處大門後，因未
    做退彈殼之動作，導致槍管內具阻塞物之現狀等語（見臺灣
    桃園地方法院檢察署94年度偵字第10388號卷第16、17頁、
    原審卷第176頁）。參以本案戊○○家大門蒐證照片（見94
    年度偵字第2774號卷第55至59頁），可知該大門係白鐵所製
    作，質地堅硬，卻遭子彈射穿一洞，並經警於該洞內取出如
    附表二編號五所示之彈頭1顆，足證該土造鋼筆手槍1支及射
    擊用之改造子彈1顆，原均具有殺傷力，殆無疑義。
  (三)被告持鋼筆手槍射擊被害人戊○○家之事實，業據被告坦承
    不諱，核與證人即被害人戊○○警詢及偵訊中之證述情節相
    符（見94年偵2774號卷第57至59、89至90頁），且有其指認
    丙○○之口卡片1份在卷可稽（見94年偵字第2774號卷第60
    頁）。復有經警於戊○○住處大門彈孔內所取出之如附表二
    編號五所示之土造金屬彈頭1顆扣案可佐。（扣押物清單見
    94 年偵字第2774號卷第65頁）。該扣案之土造金屬彈頭1顆
    ，經送往內政部警政署刑事警察局鑑定結果，認係土造金屬
    彈頭，有該局94年8月1日刑鑑字第0940111329號槍彈鑑定書
    1 份附卷可稽（見94年偵字第2774號卷第79至82頁）。此外
    ，復有槍擊現場苗栗縣南庄鄉田美村12鄰四灣38號照片6張
    、槍擊案現場彈著點挖開取出之彈頭照片共3張附卷可稽（
    見94年偵字第2774號卷第67至71頁）
  (四)綜上所述，本件案事證明確，被告犯行堪以認定。
二、按被告行為後，刑法業於94年2月2日經總統以華總一義字第
    09400014901號令修正公布，並於95年7月1日施行（下稱新
    法，修正前刑法下稱舊法），參酌最高法院95年5月23日刑
    事庭第八次會議決議，新法第2條第1項之規定，係規範行為
    後法律變更所生新舊法律比較適用之準據法，於新法施行後
    ，應適用新法第2條第1項之規定（按：行為後法律有變更者
    ，適用行為時之法律。但行為後法律有利於行為人者，適用
    最有利於行為人之法律），為「從舊從輕」之比較。另於比
    較時應就罪刑有關之共犯、未遂犯、想像競合犯、牽連犯、
    連續犯、結合犯，以及累犯加重、自首減輕暨其他法定加減
    原因（如身分加減）與加減比例等一切情形，本於統一性及
    整體性原則，綜其全部罪刑之結果而為比較。本案涉及法律
    變更之部分經附表三所示比較新舊刑法之規定，以舊法（行
    為時法）有利於被告，依新法第2條第1項前段規定，自應適
    用行為時之刑法，合先敘明。而被告所為犯罪事實欄一(一)行
    為後，槍砲彈藥刀械管制條例業經總統於94年1月26日以華
    總一義字第09400010101號令修正公布，並自同年月28日生
    效施行。其中將原條例第11條第1項規定予以刪除，並改列
    至修正後同條例第8條第1項，其法定刑由5年以上有期徒刑
    ，併科新台幣1千萬元以下罰金，修正為處無期徒刑或5年以
    上有期徒刑，併科新台幣1千萬元以下罰金，是被告犯罪事
    實欄一(一)所示製造改造手槍之犯行，其行為後法律已有變更
    ，比較新舊法之結果，以舊法有利於被告，依刑法第2條第1
    項前斷之規定，應適用最有利於被告之行為時法，即修正前
    槍砲彈藥刀械管制條例第11 條第1項處斷。是核被告犯罪事
    實欄一(一)所為，係犯94年1 月26日修正前槍砲彈藥刀械管制
    條例第11條第1項之未經許可，製造可發射子彈具有殺傷力
    之改造手槍罪、修正後槍砲彈藥刀械管制條例第12條第5項
    、第1項之製造子彈未遂罪（此部分法條未據修正）。被告
    犯罪事實欄一(二)(三)(四)所為，係犯槍砲彈藥刀械管制條例第8
    條第1項之持有鋼筆手槍罪、同條例第12條第1項之製造子彈
    罪（此部分法條均未據修正），及刑法第305條之恐嚇危害
    安全罪。按槍枝必須子彈始能發揮作用，二者有密切關係，
    如同時製造手槍、子彈，即係以一行為而觸犯數罪名，應從
    一重之製造手槍罪論處（最高法院90年度台上字第126號、8
    2年度台上字第5303號判決意旨參照）。準此，被告所為犯
    罪事實欄一(一)之犯行，其同時製造上開改造手槍及製造子彈
    未遂之行為，係屬一行為觸犯上開二罪名，為想像競合犯，
    應依修正前刑法第55條之規定，從一重論以修正前槍砲彈藥
    刀械管制條例第11條第1項之未經許可，製造可發射子彈具
    有殺傷力之改造手槍罪處斷。被告先後二次恐嚇危害安全之
    犯行，時間緊接，所犯為構成要件相同之罪，顯係基於概括
    之犯意反覆為之，應依修正前刑法第56條之連續犯規定論以
    一罪，並加重其刑。按「未經許可，無故持有槍、彈罪，其
    持有之繼續，為行為之繼續，至持有行為終了時，均論為一
    罪，不得割裂。若以之犯他罪，兩罪間之關係如何，端視開
    始持有之原因為斷，如早已非法持有槍、彈，後另起意犯罪
    ，或意圖犯甲罪而持有槍、彈，卻持以犯乙罪，均應以數罪
    併罰論處；必因意圖犯某罪而持有槍、彈，後果以之犯該罪
    ，兩罪間始有牽連犯之適用」（最高法院93年度臺上字第30
    38號判決參照）。本案被告係為供前揭恐嚇危害安全之犯行
    ，始持有前開鋼筆手槍，足見被告開始持有該鋼筆手槍之始
    即有犯他罪之意思存在，依前開說明，被告所犯前開未經許
    可持有鋼筆手槍、恐嚇危害安全二罪間，有方法結果之牽連
    關係，依修正前刑法第55條之規定，應從一重依未經許可持
    有鋼筆手槍處斷。又被告前揭製造改造手槍後，進而持有該
    改造手槍之行為，與之後持有鋼筆手槍之行為，該先後二
     次持有槍枝犯行，時間密接，方法相同，所犯為基本構成
    要件相同之罪名，顯係基於概括犯意而為，為連續犯，應依
    修正前刑法第56條之規定，從一重之未經許可，持有改造手
    槍罪一罪論，並加重其刑。又被告未經許可連續持有改造手
    槍之低度行為，已為製造改造手槍之高度行為所吸收，應僅
    論以未經許可製造改造手槍一罪。被告所犯上開未經許可製
    造改造手槍罪、未經許可製造子彈罪二罪間，犯意各別，行
    為互異，犯罪構成要件亦不同，應分論併罰。至公訴意旨稱
    被告兩次製造子彈之犯行，係連續犯云云。惟查，被告兩次
    製造子彈之時間點，係92年間某日及94年6月間，兩次行為
    時間差距至少1年半以上，時間並未緊接，尚難謂係基於概
    括之犯意反覆為之，而與連續犯之要件不符，故此部分之公
    訴意旨，容有誤會，併此敘明。查被告有如犯罪事實欄所
    載之犯罪前科執行情形，有台灣高等法院被告前案紀錄表、
    台灣苗栗地方法院檢察署刑案資料查註紀錄表在卷可稽，其
    受有期徒刑執行完畢後，5年內再犯有期徒刑以上之本罪，
    為累犯，應依修正前刑法第47條之規定，加重其刑。原審審
    酌近年來我國非法槍枝、子彈氾濫，嚴重危害國人生命、身
    體及財產之安全，被告無視禁令，竟製造、持有系爭扣案槍
    彈，甚至持以射擊，以恐嚇被害人，實已嚴重危害社會治安
    ，參以被告前有如犯罪事實欄一所載之前科紀錄，有臺灣高
    等法院被告前案紀錄表附卷可稽，素行堪認不佳，惡性重大
    ，本應嚴罰重懲，惟念及被告於偵、審中坦承犯行，有坦承
    悔過之具體表現，節省有限之司法資源，且開庭態度尚稱良
    好，併參以其生活狀況、品行、智識程度、犯罪之動機、目
    的、手段、所生危害等一切情狀，援引修正前槍砲彈藥刀械
    管制條例第11條第1項、槍砲彈藥刀械管制條例第8條第1項
    、第12條第1項，修正後刑法第2條第1項、刑法第305條、修
    正前刑法第11條前段、第55條、第56條、第47條、第42條第
    2項、第51條第5款，修正前罰金罰鍰提高標準條例第2條，
    分別量處有期徒刑六年六月，併科罰金新台幣十萬元；有期
    徒刑一年二月，併科罰金新台幣三萬元，並定其應執行之刑
    ，及諭知罰金如易服勞役之折算標準。就扣案如附表所示之
    物，分別依修正前刑法第38條第1項第1款、第2款宣告沒收
    。就附表一編號三所示之改造子彈3顆，經鑑定結果認不具
    殺傷力，亦非違禁物；附表二編號一所示之改造子彈1顆，
    於鑑驗時經試射已喪失原有子彈之結構及效能，認不具殺傷
    力而失違禁物性質；其餘警方查扣時所查獲之扣案物等如手
    提袋、腰包、手機等物，並無證據證明係刑法第38條第1項
    得沒收之物，亦非其他依法應沒收之物，均不予宣告沒收。
    認事用法均無不合，量刑亦屬妥適，被告上訴否認有製造改
    造槍枝、子彈等犯行，並無理由，應予駁回。
據上論結，應依刑事訴訟法第368條，判決如主文。
本案經檢察官甲○到庭執行職務。
中    華    民    國    95    年    12    月    12    日
               刑事第十一庭  審判長法  官  陳  朱  貴
                                   法  官  胡  文  傑
                                   法  官  郭  同  奇
上列正本證明與原本無異。
如不服本判決應於收受送達後十日內向本院提出上訴書狀，其未
敘述上訴之理由者並得於提起上訴後十日內向本院補提理由書（
均須按他造當事人之人數附繕本）。
                                   書記官  康  孝  慈
中    華    民    國    95    年    12    月    14    日
附表一：
 ┌───┬─────────┬───────────────┐
 │ 編 號│  扣案物品名稱    │鑑定結果及備註說明            │
 ├───┼─────────┼───────────────┤
 │  一  │仿BERETTA 廠M9型半│1.經內政部警政署刑事警察局鑑定│
 │      │自動手槍製造之玩具│  結果，認不具殺傷力（見臺灣桃│
 │      │手槍1 支（含彈匣1 │  園地方法院檢察署94年度偵字第│
 │      │個，槍枝管制編號  │  10388 號卷第4 頁以下）。    │
 │      │0000000000）。    │2.為被告所有預備供改造槍枝所用│
 │      │                  │  之物。                      │
 ├───┼─────────┼───────────────┤
 │  二  │仿FN廠1910型半自動│內政部警政署刑事警察局鑑定結果│
 │      │手槍製造之玩具手槍│，認欠缺保險，惟不影響擊發功能│
 │      │換裝土造金屬槍管而│，仍可擊發適用子彈，認具殺傷力│
 │      │成之改造手槍1 支（│。（見同上偵卷第4 頁以下）    │
 │      │槍枝管制編號      │                              │
 │      │0000000000）      │                              │
 ├───┼─────────┼───────────────┤
 │  三  │改造子彈3顆       │經內政部警政署刑事警察局鑑定結│
 │      │                  │果，認係由玩具金屬彈殼以熱熔膠│
 │      │                  │封口而成，經採樣1 顆試射，無法│
 │      │                  │擊發，認不具殺傷力（見同上偵卷│
 │      │                  │第4 頁以下）                  │
 ├───┼─────────┼───────────────┤
 │  四  │玩具金屬彈殼49顆  │1.經內政部警政署刑事警察局鑑定│
 │      │                  │  結果，認係玩具金屬彈殼（見同│
 │      │                  │  上偵卷第4 頁以下）。        │
 │      │                  │2.為被告所有預備供改造子彈犯行│
 │      │                  │  所用之物。                  │
 ├───┼─────────┼───────────────┤
 │  五  │改造槍管2枝       │1.經內政部警政署刑事警察局鑑定│
 │      │                  │  結果，其中1 枝係認玩具金屬槍│
 │      │                  │  管，槍管內具阻鐵；另1 枝認係│
 │      │                  │  土造金屬槍管（見同上偵卷第第│
 │      │                  │  4 頁以下）。                │
 │      │                  │2.為被告所有預備供改造槍枝所用│
 │      │                  │  之物。                      │
 ├───┼─────────┼───────────────┤
 │  六  │底火1包           │1.內政部警政署刑事警察局鑑定結│
 │      │                  │  果，認均係玩具底火帽（見同上│
 │      │                  │  偵卷第4 頁以下）。          │
 │      │                  │2.為被告所有預備供改造子彈所用│
 │      │                  │  之物。                      │
 ├───┼─────────┼───────────────┤
 │  七  │改造槍枝、子彈之工│為被告所有供改造槍枝、子彈之工│
 │      │具1 批            │具。                          │
 └───┴─────────┴───────────────┘
附表二：
 ┌───┬─────────┬───────────────┐
 │編號  │ 扣案物品名稱     │      備註                    │
 ├───┼─────────┼───────────────┤
 │ 一   │改造子彈1顆       │經內政部警政署刑事警察局鑑定結│
 │      │                  │果，認係由玩具金屬彈殼加裝直徑│
 │      │                  │約6. 8mm金屬彈頭而成之改造子彈│
 │      │                  │，經試射可擊發具殺傷力（見94年│
 │      │                  │度偵字第2774號卷第80頁）      │
 ├───┼─────────┼───────────────┤
 │ 二   │彈殼16顆          │1.經內政部警政署刑事警察局鑑定│
 │      │                  │  結果，認均係玩具金屬彈殼（見│
 │      │                  │  同上偵卷第80頁）。          │
 │      │                  │2.為被告所有預備供改造子彈所用│
 │      │                  │  之物。                      │
 ├───┼─────────┼───────────────┤
 │ 三   │彈殼塑膠塞1包     │1.經內政部警政署刑事警察局鑑定│
 │      │                  │  結果，認係玩具用之底火帽（見│
 │      │                  │  同上偵卷第80頁）。          │
 │      │                  │2.為被告所有預備供改造子彈所用│
 │      │                  │  之物。                      │
 ├───┼─────────┼───────────────┤
 │ 四   │土造鋼筆手槍1枝   │1.以查扣時之狀態，經內政部警政│
 │      │                  │  署刑事警察局鑑定結果，認金屬│
 │      │                  │  管內具有阻塞物，依現狀認不具│
 │      │                  │  殺傷力（見同上偵卷第80至84頁│
 │      │                  │  ）。                        │
 │      │                  │2.據被告所供，其持以裝改造之子│
 │      │                  │  彈1 顆，恐嚇射擊戊○○大門後│
 │      │                  │  ，因未做退彈殼之動作，致有查│
 │      │                  │  扣時槍管內具阻塞物之現狀（見│
 │      │                  │  同上偵卷第16、17頁、審卷第  │
 │      │                  │  176 頁）。                  │
 │      │                  │3.觀諸本案戊○○家大門蒐證照片│
 │      │                  │  （見94年度偵字第2774號卷第55│
 │      │                  │  至59頁），可知該大門係白鐵所│
 │      │                  │  製作，質地堅硬，卻遭子彈射穿│
 │      │                  │  一洞，並經警於該洞內取出一彈│
 │      │                  │  頭，由此可知，該土造鋼筆手槍│
 │      │                  │  及射擊用之子彈原具有殺傷力無│
 │      │                  │  訛。                        │
 ├───┼─────────┼───────────────┤
 │ 五   │彈頭1顆           │1.經內政部警政署刑事警察局鑑定│
 │      │                  │  結果，認係土造金屬彈頭（見同│
 │      │                  │  上偵卷第81頁）。            │
 │      │                  │2.為被告將其所製造之子彈，經射│
 │      │                  │  擊於戊○○住處大門後，經警所│
 │      │                  │  取出之彈頭。                │
 ├───┼─────────┼───────────────┤
 │ 六   │改造工具1批       │1.包括小起子2 支、短型起子1 支│
 │      │                  │  ，4 吋平面砂布輪1 只、剪刀1 │
 │      │                  │  支等物。                    │
 │      │                  │2.為被告所有供改造子彈所用之工│
 │      │                  │  具。                        │
 ├───┼─────────┼───────────────┤
 │ 七   │黑色火藥35公克    │為被告所有供改造子彈所用之物。│
 └───┴─────────┴───────────────┘
附表三：
┌─────┬───────────┬───────────┬──────────┐
│比較法條  │舊法於本案適用之法律效│新法於本案適用之法律效│依從舊從輕原則比較結│
│          │果                    │果                    │果                  │
├─────┼───────────┼───────────┼──────────┤
│刑法第305 │刑法第305 條恐嚇危害安│依刑法施行法第1條之1之│故其罰金刑部分，不論│
│條        │全罪之罰金刑部分（有期│規定，95年7月1日以後施│新舊法之數額均係相同│
│          │徒刑、拘役部分並未修正│行之刑法，恐嚇危害安全│，不生新法較有利於行│
│          │），依行為時之罰金罰鍰│罪之罰金刑部分（有期徒│為人。              │
│          │提高標準條例第1 條前段│刑、拘役部分並未修正）│                    │
│          │之規定，應提高10倍，即│之貨幣單位為新臺幣，並│                    │
│          │3000銀元以下罰金，折合│提高為原規定數額之30倍│                    │
│          │新臺幣為9000元以下罰金│，亦係為新臺幣9000元以│                    │
│          │。                    │下罰金。              │                    │
├─────┼───────────┼───────────┼──────────┤
│刑法第33條│依修正前之刑法第33條第│依修正後之刑法第33條第│比較修正前後之主刑罰│
│          │5款 之規定，罰金為銀元│5款之規定，罰金刑為新 │金部分之數額，以95年│
│          │一元即新台幣三元以上。│臺幣一千元以上，以百元│7月1日修正公布施行前│
│          │                      │計算。                │之規定，較有利於被告│
│          │                      │                      │。                  │
├─────┼───────────┼───────────┼──────────┤
│刑法第55條│依修正前之刑法第55條之│依新法規定，已刪除刑法│比較修正前後之論罪罪│
│          │規定，犯一罪而其方法或│第55條牽連犯之規定，故│數部分，以95年7 月1 │
│          │結果之行為犯他罪名者，│應予分論併罰。        │日修正公布施行前之刑│
│          │從一重處斷。          │                      │法規定，較有利於被告│
│          │                      │                      │。                  │
├─────┼───────────┼───────────┼──────────┤
│刑法第56條│依修正前之刑法第56條之│依新法規定，已刪除刑法│比較修正前後之論罪罪│
│          │規定，連續數行為而犯同│第56條連續犯之規定，故│數部分，以95年7 月1 │
│          │一罪名者，以一罪論。但│應予分論併罰，但依同法│日修正公布施行前之刑│
│          │得加重其刑至2 分之1。 │第51條第5款但書，最長 │法規定，較有利於被告│
│          │                      │不得逾30年。          │。                  │
├─────┼───────────┼───────────┼──────────┤
│刑法第47條│依修正前之刑法第47條之│依修正後刑法第47條第1 │被告故意犯本案之罪，│
│          │規定，應適用累犯之規定│項之規定，應適用累犯之│不論新舊法均構成累犯│
│          │，加重本刑至2分之1。  │規定，加重本刑至2分之1│，不生新法較有利於行│
│          │                      │。                    │為人。              │
├─────┼───────────┼───────────┼──────────┤
│刑法第42條│依修正前之刑法第42條第│依修正後之刑法第42條第│比較修正前後之易服勞│
│          │2 項之規定，易服勞役為│3 項之規定，易服勞役以│役折算標準以95年7 月│
│          │銀元一元以上三元以下折│新臺幣一千元、二千元或│1 日修正公布施行之規│
│          │算一日。再依95年5 月17│三千元折算一日。      │定，較有利於被告。  │
│          │日修正公布修正前罰金罰│                      │                    │
│          │鍰提高標準條例第2 條（│                      │                    │
│          │現已刪除）之規定，就其│                      │                    │
│          │原定數額提高為100 倍折│                      │                    │
│          │算一日，則易服勞役折算│                      │                    │
│          │標準為最高應以銀元三百│                      │                    │
│          │元即新台幣九百元折算一│                      │                    │
│          │日。                  │                      │                    │
├─────┼───────────┼───────────┼──────────┤
│刑法第51條│依修正前之刑法第51條第│依新法規定，多數有期徒│比較修正前後多數有期│
│第5款     │5 款之規定，多數有期徒│刑合併應執行之刑不得逾│徒刑合併應執行之刑上│
│          │刑合併應執行之刑不得逾│30年。                │限部分，以95年7 月1 │
│          │20年。                │                      │日修正公布施行前之刑│
│          │                      │                      │法規定，較有利於被告│
│          │                      │                      │。                  │
├─────┴───────────┴───────────┴──────────┤
│綜合比較結果：                                                                  │
│本案綜其全部罪刑之比較，修正後之刑法關於刑法第305 條恐嚇危害安全罪之罰金刑、罰金│
│刑下限、牽連犯、連續犯、累犯及易服勞役折算標準、多數有期徒刑合併應執行刑上限部分│
│與修正前之刑法相比較結果，並無較修正前之刑法規定有利於被告，自仍應依刑法第2 條第│
│1項 前段之規定，一體適用修正前（行為時）之刑法規定。                            │
└────────────────────────────────────────┘
                                                      Ｆ


司法院資訊處製作；財團法人民間司法改革基金會備份。
